臺灣臺北地方法院民事判決　　　　　　　96年度訴字第5714號
原　　　告　甲○○
　　　　　　　　　　　　樓
　　　　　　丙○○○
　　　　　　　　　　　　5號2.
被　　　告　乙○○
　　　　　　　　　　　　號2樓.
　　　　　　　　　　　（現
上列當事人間因被告殺人未遂案件，經原告提起刑事附帶民事訴
訟，請求侵權行為損害賠償事件，經本院刑事庭裁定移送前來，
本院於中華民國96年11月29日言詞辯論終結，判決如下：
    主  文
被告應給付原告甲○○新台幣壹拾伍萬元，給付原告丙○○○新
台幣壹拾萬元，及均自民國九十六年五月二十五日起至清償日止
，按年息百分之五計算之利息。
原告其餘之訴駁回。
訴訟費用由被告負擔十分之三，餘由原告負擔。
本判決原告勝訴部分，於原告甲○○以新台幣伍萬元、原告丙○
○○以新台幣參萬元為被告供擔保後，得假執行。
原告其餘假執行之聲請駁回。
    事實及理由
一、按訴狀送達後，原告不得將原訴變更或追加他訴。但請求之
    基礎事實同一者、擴張或減縮應受判決事項之聲明者、不甚
    礙被告之防禦及訴訟之終結者，不在此限，民事訴訟法第
    255條第1項第2、3、7款定有明文。本件原告起訴請求被告
    應給付原告新台幣（下同）各50萬元及自民國（下同）95年
    12 月4日起至96年5月24日止，按年息百分之5計算之利息，
    嗣於96年11月29日變更聲明請求被告應給付原告各50萬元及
    自起訴狀繕本送達翌日起至清償日止，按年息百分之5計算
    之利息，核其訴之變更與上開規定相符，應予准許，合先敘
    明。
二、原告起訴主張：被告於95年12月4日20時許前往台北市松山
    區○○○路○段395號龍順小吃店與友人飲酒，期間邀約在該
    處工作之原告甲○○外出，但遭原告甲○○拒絕，並與原告
    甲○○有言語上衝突，竟基於殺人之犯意，於同日20時35分
    許至該小吃店廚房內取出菜刀一把意圖殺害原告甲○○，適
    原告丙○○○蹲坐於原告甲○○之旁為原告甲○○冰敷，乙
    ○○竟另起殺害原告丙○○○之犯意，以菜刀朝原告丙○○
    ○頭部砍殺一刀，致原告丙○○○受有頭部外傷併頭皮深部
    撕裂傷（長7公分，深3公分）之傷害，原告丙○○○閃避後
    ，被告再以上開菜刀朝原告甲○○頭部及左前臂、右肩部等
    處砍殺，致原告甲○○受有頭部外傷併頭皮撕裂傷二處（5
    公分及10公分）、左前臂撕裂傷二處（1公分及1公分）、右
    肩撕裂傷（10公分）等傷害，並倒地昏迷不醒，員警接獲路
    人報警後將原告二人送醫急救，始免於死亡，原告因被告殺
    人未遂行為受有精神傷害，爰依民法第195條規定請求被告
    賠償，並聲明：(一)被告應給付原告各新台幣（下同）50萬元
    ，及自起訴狀繕本送達之翌日起至清償日止，按年息5%計算
    之利息。(二)原告願供擔保，請准宣告假執行。
三、被告則以：其不否認於上開時地持刀砍殺原告二人，致原告
    二人受有上開傷害之事實，惟辯稱原告請求之金額過高，且
    其目前在監服刑無法賠償等語置辯，並聲明：原告之訴駁回
    。
四、不爭執事項：
　　被告於95年12月4日20時35分許，在台北市松山區○○○路
  　○段395號龍順小吃店持菜刀一把，基於殺人之犯意，朝原告
    丙○○○頭部砍殺一刀，朝原告甲○○頭部及左前臂、右肩
    部等處砍殺數刀，致原告丙○○○受有頭部外傷併頭皮深部
    撕裂傷（長7公分，深3公分）之傷害，原告甲○○受有頭部
    外傷併頭皮撕裂傷二處（5公分及10公分）、左前臂撕裂傷
    二處（1公分及1公分）、右肩撕裂傷（10公分）等傷害，並
    倒地昏迷不醒，經送醫急救後始免於死，而被告因上開殺人
    未遂犯行經本院95年度訴字第2112號判決應執行有期徒刑6
    年2月確定等情，有原告所提之手術同意書、麻醉同意書附
    卷可參，並經本院調閱95年度訴字第2112號刑事卷宗核閱無
    誤，且為兩造所不爭執，自堪信為真實。
五、得心證理由：
    按不法侵害他人之身體、健康、名譽、自由、信用、隱私、
　　貞操，或不法侵害其他人格法益而情節重大者，被害人雖非
  　財產上之損害，亦得請求賠償相當之金額，民法第195條第1
    項定有明文。本件原告二人因被告持刀砍殺受有上開傷勢，
    其主張精神痛苦而受有非財產上損害，洵屬有據。又按慰撫
    金之多寡，應斟酌雙方之身分、地位、資力與加害之程度及
    其他各種情形核定相當之數額，其金額是否相當，自應依實
    際加害情形與被害人所受之痛苦及雙方之身分、地位、經濟
    狀況等關係決定之。查原告甲○○小學肄業，事件發生時46
    歲，名下無財產，原告丙○○○小學畢業，事件發生時51歲
    ，名下有一筆房地，被告高中肄業，事件發生時51歲，名下
    無財產等情，有稅務電子閘門財產所得調件明細表附卷可參
    ，本院審酌兩造身分資力、被告加害程度及原告所受傷勢，
    認原告二人主張所受非財產上損害50萬元過高，原告甲○○
    應以15萬元為適當，原告丙○○○應以10萬元為適當，逾此
    部分之請求，為無理由，應予駁回。
六、從而，原告依民法第195條規定，本於侵權行為法律關係，
    請求被告給付原告甲○○15萬元，給付原告丙○○○10萬元
    ，及均自起訴狀繕本所達之翌日起至清償日止，按年息5%計
    算之利息，為有理由，應予准許，逾此範圍則無理由，應予
    駁回。
七、因本案事證已臻明確，兩造其餘主張陳述及所提之證據，經
    本院斟酌後，認與判決結果不生影響，均毋庸再予論述，附
    此敘明。
八、原告陳明願供擔保，聲請宣告假執行，經核原告勝訴部分，
    於法並無不合，爰酌定相當擔保金額准許之。至原告敗訴部
    分，其假執行之聲請失所依據，爰併予駁回。
九、結論，本件原告之訴一部有理由、一部無理由，並依民事訴
    訟法第79條、第390條第2項，判決如主文。
中　　華　　民　　國　　96　　年　　12　　月　　18　　日
                  民事第五庭    法　官　蔡如琪
以上正本係照原本作成
如對本判決上訴，須於判決送達後20日內向本院提出上訴狀
中　　華　　民　　國　　96　　年　　12　　月　　18　　日
                    　　　　　　書記官　林孔華
